【裁判字號】    97,交抗,308
【裁判日期】    970313
【裁判案由】    違反道路交通管理處罰條例
【裁判全文】
臺灣高等法院交通事件裁定             97年度交抗字第308號
抗  告  人  甲○○
即受處分人
上列抗告人因違反道路交通管理處罰條例案件，不服臺灣臺北地
方法院，中華民國97年2月19日所為裁定（97年度交聲字第308號
），提起抗告，本院裁定如下：
    主  文
抗告駁回。
    理  由
一、抗告意旨略以：抗告人即受處分人甲○○於民國97年1月4日
    14時23分許，騎乘MVL-307 號重型機車，在台北市○○路上
    ，因人車往來眾多，應視情形可迴轉或左轉、直行，故伊並
    無行駛禁行車道之違規行為，應係遭誣陷云云。
二、按道路交通管理處罰條例第87條第1 項固規定，受處分人不
    服道路交通管理處罰條例第8 條主管機關所為之處罰，得於
    接到裁決書之翌日起20日內，向管轄地方法院聲明異議，惟
    於訴訟上得為聲明異議者，乃限於該條例第8 條之主管機關
    所裁罰之受處分人，如非受處分人聲明異議或主管機關尚未
    開立裁決書即聲明異議，均難認異議合於法律上之程式。是
    以受處分人不服道路交通管理處罰條例第8 條主管機關所為
    之處罰，須於接到裁決書後始得向法院聲明異議，未經裁決
    機關裁決之案件，不得逕予聲明異議；亦即受處分人對於主
    管機關所為之處罰，須俟接到裁決書後始得向法院表示不服
    ，合先敘明。
三、本件抗告狀載明不服97年度北市警交字第09730448900 號函
    ，因該函係臺北市政府警察局萬華分局關於抗告人申訴其於
    上開時、地有無騎乘機車行駛禁行機車道違規行為所為之查
    覆，故應認本件抗告人所不服者係其於上開時、地，因騎乘
    機車，行駛禁行機車道遭掣單舉發（舉發違反道路交通管理
    事件通知單：AEW264361 號）而聲明異議。惟查抗告人於97
    年2月1日聲明異議時，尚未經主管機關即台北市交通事件裁
    決所裁決，迄原審於97年2 月19日裁定駁回聲明異議後，方
    於97年2 月20日裁決，並經抗告人另案具狀聲明異議，復經
    台北市交通事件裁決所於97年2月25日以北市裁三字第09732
    263500號函移送原審，有台北市交通事件裁決所上開函、抗
    告人聲明異議狀、違反道路交通管理事件裁決書等影本存卷
    可參。是抗告人在台北市交通事件裁決所裁決前，逕向原審
    聲明異議，自屬不合法律上之程式，且無從補正。原審逕予
    駁回聲明異議，核無違誤。抗告人徒執前詞提起抗告，應無
    理由，自應予以駁回。
四、據上論斷，應依道路交通案件處理辦法第26條，刑事訴訟法
    第412條，裁定如主文。
中    華    民    國    97    年     3    月    13    日
                  刑事第二庭審判長法  官  呂丹玉
                                  法  官  林恆吉
                                  法  官  李麗玲
以上正本證明與原本無異。
不得再抗告。
                                  書記官  廖婷璇
中    華    民    國    97    年    3     月    17    日


司法院資訊處製作；財團法人民間司法改革基金會備份。
